【裁判字號】    97,易,828
【裁判日期】    970725
【裁判案由】    傷害
【裁判全文】
臺灣士林地方法院刑事判決               97年度易字第828號
公  訴  人  臺灣士林地方法院檢察署檢察官
被      告  乙○○
上列被告因傷害案件，經檢察官提起公訴（97年度偵字第538號）
，被告於本院準備程序中就被訴之事實為有罪之陳述，本院逕行
改為簡式審判程序判決如下：
    主  文
乙○○傷害人之身體，處有期徒刑參月，如易科罰金以新臺幣壹
仟元折算壹日。
    事  實
一、乙○○於民國96年8 月22日上午10時20分許，在臺北市○○
    區○○路3 段245 巷48號其所經營之家庭理髮店內，與顧客
    甲○○因細故發生爭執，竟基於傷害之犯意，持理髮用之刮
    刀，刮傷甲○○後頭皮部，致甲○○受有枕骨部頭皮3 處點
    狀擦傷（3 ×1.5 公分、0.3 ×0.3 公分、2 ×1.5 公分）
    之傷害。
二、案經甲○○告訴請臺灣士林地方法院檢察署檢察官偵查起訴
    。
    理  由
一、本件被告乙○○所犯非死刑、無期徒刑或最輕本刑有期徒刑
    3 年以上之罪，亦非高等法院管轄第一審案件，且於準備程
    序進行中，被告先就被訴事實為有罪之陳述，經告知被告簡
    式審判程序之旨，並聽取檢察官、被告之意見後，本院裁定
    進行簡式審判程序，是本件之證據調查，依刑事訴訟法第
    273 條之2 規定，不受同法第159 條第1 項、第161 條之2
    、第161 條之3 、第163 條之1 及第164 條至第170 條規定
    之限制，合先敘明。
二、上揭事實業據被告坦承不諱，核與告訴人指訴之情節大抵相
    符，復有財團法人康寧醫院診斷證明書一紙附卷可稽，本案
    被告事證明確，其犯行洵堪認定，應依法論科。
三、至於告訴人於本院或偵查中數度陳稱，被告係殺伊5 刀，非
    診斷書上所載之3 刀，被告有殺人之犯意；或其因被告之犯
    行，造成伊左腿神經萎縮長短腿云云。本院查：依據告訴人
    在財團法人康寧醫院就診之診斷證明書所載之其傷勢為枕骨
    部頭皮3 處點狀擦傷（3 ×1.5 公分、0.3 ×0.3 公分、2
    ×1.5 公分），該傷勢並無深度之記載，亦見告訴人之傷勢
    僅如該紙診斷書上所載之三處擦傷，則見被告當非用力甚猛
    ，欲致告訴人於死地方休；再以被告與告訴人間並無深仇大
    恨，亦據其等二人於本院供陳甚明，此次被告持刀傷及告訴
    人僅因告訴人宣揚被告之理髮技術欠佳之細故所致，亦難認
    被告有致告訴人於死之殺人故意，告訴人此部分所指難以採
    認。再告訴人之傷勢既僅在枕骨部頭皮3 處點狀擦傷，應不
    致於傷及枕骨部位之神經，進而影響其腳部之神經，辜不論
    告訴人現在是否有長短腿？此部分並無告訴人之傷勢之證明
    文件。再縱如告訴人所述，其現有長短腿現象，然此部分亦
    無證據足以佐證告訴人長短腿係受被告之傷害所致。從而告
    訴人於本院審理庭陳稱，應判處被告5 年（或以書狀所陳應
    判處被告有期徒刑7 年）以上之有期徒刑，應失所據，併此
    敘明。
四、核被告所為，係犯刑法第277 條第1 項之傷害人之身體罪。
    爰審酌被告並無前案之犯罪紀錄，有台灣高等法院被告刑案
    資料查註紀錄表可考，其素行尚佳，其智識程度為國小畢業
    ，程度不高，告訴人案發前即常上被告處所理髮之消費行為
    ，本件之發生係因被告不滿告訴人宣揚其理髮技術不佳而起
    ，所生告訴人頭部之傷勢暨其犯後坦承犯行，態度亦有悔意
    ，惟並無與告訴人和解，賠償其民事損害等一切情狀，量處
    如主文所示之刑，並諭知易科罰金之折算標準。至於被告犯
    案之工具刮刀1 把，未有扣案，尚無證據證明仍屬存在，為
    免執行上之困難，爰不為沒收之諭知。
據上論斷，應依刑事訴訟法第273 條之1 第1 項、第299 條第1
項前段，刑法第277 條第1 項、第41條第1 項前段，刑法施行法
第1之1條第1項、第2項前段，判決如主文。
本案經檢察官洪三峰到庭執行職務。
中    華    民    國    97    年    7     月    25    日
                  刑事第七庭法  官  林秀鳳
以上正本證明與原本無異
如不服本判決，應於送達後10日內向本院提出上訴狀，上訴狀並
應敘明上訴理由。
                            書記官  陳佳伶
中    華    民    國    97    年    7     月    25    日
附錄論罪科刑法條全文：
中華民國刑法第277條
傷害人之身體或健康者，處3 年以下有期徒刑、拘役或1 千元以
罰金。
犯前項之罪因而致人於死者，處無期徒刑或7 年以上有期徒刑；
致重傷者，處3 年以上10年以下有期徒刑。


司法院資訊處製作；財團法人民間司法改革基金會備份。
